Inventaris van het archief van het Ministerie van Buitenlandse Zaken: B-dossiers (Consulaire- en Handelsaangelegenheden), (1858) 1871-1940 (1955)
Nationaal Archief, Den Haag
- B-DOSSIERS, 1
  - B-dossiers 186-196, 1.3
    - Stukken betreffende het Nederlandse consulaire gevangeniswezen in China, Japan, Siam en Turkije [dossier B196]., 1884-1885; 2237; 1 omslag
    - Stukken betreffende de voogdij over A.H. van Assum door middel van een uitspraak van een consulaire rechtbank [dossier B196]., 1912; 2238; 1 omslag
    - Stukken betreffende de nationaliteit van de Oriental Purchasing Company in verband met het eventueel verlenen van rechtsbescherming door Nederlandse consulaten [dossier B196]., 1928; 2239; 1 omslag
    - Stukken betreffende het verschijnen van Nederlanders voor consulaire rechtbanken in het buitenland [dossier B196]., 1889; 2240; 1 omslag
    - Stukken betreffende de rechtspraak over Nederlandse honoraire consulaire ambtenaren in Griekenland [dossier B196]., 1912; 2241; 1 omslag
    - Stukken betreffende de uitzetting van Nederlandse onderdanen uit de Franse zone van Marokko [dossier B196]., 1915; 2242; 1 omslag
    - Stukken betreffende de rechtsmacht van Amerikaanse consulaire ambtenaren in exterritoriale landen [dossier B196]., 1904-1913; 2243-2244; 1 omslag, 2 stukken
      - 1904, 2243
      - 1913, 1 omslag, 2244
    - Stukken betreffende berechting van een Nederlandse matroos door de Amerikaanse consulaire rechtbank te Shanghai ter zake van een misdrijf begaan aan boord van een Amerikaans schip [dossier B196]., 1922-1923; 2245; 1 omslag
    - Brief van de gezant te Peking inzake het onrechtmatig verstrekken van beschermingscertificaten door het Spaanse, Portugeese en Italiaanse consulaat te Shanghai [dossier B196]., 1922; 2246; 1 stuk
    - Stukken betreffende de kosten van consulaire rechtspraak en detentie in China, Japan en Siam [dossier B196]., 1876-1882; 2247-2249; 3 omslagen
      - China, 1882, 2247
      - Japan, 1876 - 1881, 2248
      - Siam, 1879 - 1882, 2249
    - Stukken betreffende declaraties en vergoedingen van kosten gemaakt in verband met consulaire strafzaken naar aanleiding van de wet van 15 april 1896 (Stbl. 70), houdende regeling betrekkelijk de gerechtskosten in strafzaken [dossier B196]., 1896-1897; 2250; 1 omslag
    - Stukken betreffende de Koninklijke Besluiten ter uitvoering van artikel 28 van de Consulaire Wet van 25 juli 1871 (Stbl. 91) houdende de vaststelling van de gerechtskosten voor China, Japan en Siam [dossier B196]., 1874-1911; 2251-2253; 1 pak, 2 omslagen
      - China, 1908 - 1911, 2251
      - Japan, 1874, 2252
      - Siam, 1879 - 1905, 2253
    - Ingekomen brief van en minuut van uitgaande brief aan de minister-resident te Peking inzake het consulair tarief voor China [dossier B196]., 1898; 2254; 2 stukken
    - Stukken betreffende de door consulaire rechtbanken geïnde boeten [dossier B196]., 1907-1912; 2255; 1 omslag
    - Stukken betreffende reglementen en verordeningen uitgevaardigd door Nederland en andere mogendheden in China [dossier B196]., 1899-1939; 2256-2257; 2 pakken
      - 1899-1916, 2256
      - 1917-1939, 2257
    - Stukken betreffende de uitoefening van de consulaire rechtsmacht in China [dossier B196]., 1907-1910; 2258; 1 omslag
    - Stukken betreffende de samenstelling en werkzaamheden van de consulaire rechtbanken in China [dossier B196]., 1911-1919; 2259; 1 omslag
    - Stukken betreffende de competentie van de consulaire rechtbanken te China [dossier B196]., 1928-1929; 2260; 1 omslag
    - Stukken betreffende de betaling van gerechtskosten in Chinese rechtbanken door vreemdelingen met exterritorialiteitsrechten [dossier B196]., 1924-1925; 2261; 1 omslag
    - 'De rechtsbedeling in China in verband met de eventuele afschaffing der exterritoriale jurisdictie', nota van dhr. Riem, secretaris-tolk van het gezantschap te Peking [dossier B196]., 1924; 2262; 1 omslag
    - Stukken betreffende exterritorialiteitsrechten in China, pogingen tot afschaffing daarvan door de Chinese regering, toezicht van de Nederlandse gezant, als mandataris van het Corps Diplomatique te Peking, op de gebouwen en bezittingen van het voormalige Russische gezantschap te Peking en teruggave van die gebouwen en bezittingen aan de gezant van de USSR [dossier B196]., 1920-1927; 2263; 1 omslag
    - Stukken betreffende de geldigheid van tussen China en Nederland gesloten verdragen op grondgebied dat door China is verpacht aan derde landen [dossier B196]., 1902; 2264; 1 omslag
    - Stukken betreffende de eventuele toepassing van de Chinese Zegelwet op in China verblijvende buitenlanders [dossier B196]., 1915-1920; 2265; 1 omslag
    - Stukken betreffende de vaststelling van de nationaliteit van Oen Kheng-lian in verband met een eventuele uitlevering aan Nederlands-Indië door de Chinese autoriteiten [dossier B196]., 1926-1929; 2266; 1 omslag
    - Brief van de gezant te Peking inzake de samenstelling van een consulaire rechtbank in gemengde zaken te Amoy [dossier B196]., 1912; 2267; 1 stuk
    - Stukken betreffende de oprichting van een gerechterlijk hof van consuls te Hankow [dossier B196]., 1912; 2268; 1 omslag
    - Stukken betreffende de behandeling door de consulaire rechtbank te Hankow van een geschil tussen een Nederlandse verzekeringsmaatschappij en te Hankow wonende verzekerden [dossier B196]., 1913-1914; 2269; 1 omslag
    - Ingekomen brief van en minuut van uitgaande brief aan justitie inzake de eventuele toekenning van consulaire rechtsmacht voor Zuid-China aan de consul-generaal te Hongkong [dossier B196]., 1896; 2270; 2 stukken
    - Brieven met bijlagen van de gezant te Peking betreffende samenstelling en bevoegdheden van de gemengde rechtbank te Shanghai [dossier B196]., 1914; 2271; 1 omslag
    - Stukken betreffende de samenstelling, bevoegdheden en werkwijze van de gemengde rechtbank te Shanghai en betreffende de vervanging van deze rechtbank door de Provisionele Rechtbank voor de Internationale Nederzetting [dossier B196]., 1926-1935; 2272; 1 pak
    - Stukken betreffende de faillietverklaring van mr. G.J. Nyhuis te Shanghai [dossier B196]., 1911; 2273; 1 omslag
    - Stukken betreffende een klacht tegen R.A. Kreulen wegens diefstal en verduistering te Shanghai [dossier B196]., 1922-1923; 2274; 1 omslag
    - Stukken betreffende een strafzaak tegen L. Visser te Shanghai en zijn verbanning uit China [dossier B196]., 1924-1925; 2275; 1 omslag
    - Stukken betreffende de bevoegdheid van de consul te Shanghai op te treden als rechter in een geschil tussen een in Nederland gevestigde rechtspersoon en een te Shanghai gevestigde Duitse firma [dossier B196]., 1934-1935; 2276; 1 omslag
    - Stukken betreffende het afschaffen van de capitulaties in de door Griekenland verworven voormalige Turkse grondgebieden [dossier B196]., 1913-1914; 2277; 1 omslag
    - Stukken betreffende een geschil tussen Nederland en Griekenland inzake de geldigheid van een door de Nederlandse beschermeling Edmond Narik gesloten pandovereenkomst met Jean Gennaios te Smyrna [dossier B196]., 1907-1914; 2278; 1 pak
    - Stukken betreffende arbitrage in het geschil tussen Nederland en Griekenland in de zaak Edmond Narik [dossier B196]., 1908-1920; 2279; 1 pak
    - Brieven en rapporten van P.A. Vassel, advocaat te Parijs, gericht aan de consul-generaal te Smyrna, inzake het geschil tussen Nederland en Griekenland in de zaak, Edmond Narik [dossier B196]., 1915; 2280; 1 omslag
    - Stukken betreffende de afschaffing van de capitulaire rechten in Irak [dossier B196 cap]., 1929; 2281; 1 omslag
    - 'Zaak Schouwenburg', stukken betreffende de berechting door de consulaire rechtbank te Tokio van de wegens moord terechtstaande Nederlandse matroos P.J. Schouwenburg [dossier B196]., 1892-1896; 2282; 1 omslag
    - Stukken betreffende de annexatie van Korea door Japan en de opheffing van de exterritorialiteit in Korea [dossier B196]., 1910-1914; 2283; 1 omslag
    - Stukken betreffende de samenstelling van de consulaire rechtbank te Tanger [dossier B196]., 1910-1924; 2284-2285; 2 omslagen
      - 1910-1911, 2284
      - 1916-1924, 2285
    - Brief met bijlage van de gezant te Tanger inzake de consulaire rechtspraak aldaar [dossier B196]., 1912; 2286; 2 stukken
    - Stukken betreffende de behandeling van een geschil door de consulaire rechtbank te Tanger tussen de heren Hooglandt en Blanchet inzake een stuk grond te Tanger [dossier B196]., 1909-1914; 2287; 1 omslag
    - Stukken betreffende de vordering van E. Nolting (Duits onderdaan) op de boedel uit het faillisement van de firma Waterschoot van der Gracht te Tanger [dossier B196]., 1922-1930; 2288; 1 omslag
    - Correspondentie met de consul te Tanger inzake de eventuele executie van buitenlandse vonnissen door de consulaire rechtbank [dossier B196]., 1921; 2289; 1 omslag
    - Stukken betreffende de consulaire rechtspraak in Perzië [dossier B196]., 1910-1913; 2290; 1 omslag
    - Stukken betreffende de uitoefening van consulaire rechtsmacht over Nederlanders in Perzië [dossier B196]., 1925; 2291; 1 omslag
    - Stukken betreffende de afschaffing van de capitulaties door de Perzische regering en de opzegging van het Nederlands-Perzisch handelsverdrag [dossier B196]., 1927; 2292; 1 omslag
    - Rapport van mr. R. Aghababoff inzake de bestaande Perzische wetgeving, opgemaakt in opdracht van de vertegenwoordigers van de landen die belang hebben bij de uitoefening van de capitulaire rechten in Perzië, met correspondentie met gezantschap Teheran [dossier B196]., 1927; 2293; 1 pak
    - Stukken betreffende de samenstelling van de consulaire rechtbank te Bangkok [dossier B196]., 1909-1926; 2294-2296; 3 omslagen
      - 1909-1911, 2294
      - 1912-1919, 2295
      - 1920-1926, 2296
    - Ingekomen brief van en minuut van uitgaande brief aan de gezant te Bangkok inzake de competentie van de consulaire rechter in Siam [dossier B196]., 1913; 2297; 2 stukken
    - Stukken betreffende de invoering van een strafwetboek in Siam en de eventuele consequenties hiervan voor de exterritorialiteitsbepalingen [dossier B196]., 1908-1909; 2298; 1 omslag
    - Schematisch overzicht van de in 1909 door de consulaire rechtbank te Siam behandelde zaken, met aanbiedingsbrief [dossier B196]., 1910; 2299; 2 stukken
    - Stukken houdende statistische overzichten van de werkzaamheden van de consulaire rechtbank te Siam [dossier B196]., 1911-1920; 2300; 1 omslag
    - Stukken betreffende het 'Verdrag van vriendschap, handel en scheepvaart' tussen Nederland en Siam van 8 juni 1925 en van 1 februari [dossier B196]., 1922-1938; 2301-2302; 2 pakken
      - 1922-1926, 2301
      - 1936-1938, 2302
    - Stukken betreffende reglementen en verordeningen uitgevaardigd door Nederland en andere vreemde mogendheden in Siam [dossier B196]., 1901-1927; 2303; 1 pak
    - Stukken betreffende verdragen van Siam met andere landen dan Nederland, [dossier B196]., 1906-1914; 2304; 1 pak
    - Stukken betreffende de uitoefening van de consulaire rechtsmacht in Turkije [dossier B196]., 1879-1904; 2305; 1 pak
    - Stukken betreffende een promotieonderzoek van J.H. Kramers te Rotterdam naar de consulaire rechtsmacht in Turkije [dossier B196]., 1914-1915; 2306; 1 omslag
    - Brief met bijlage van de gezant te Constantinopel inzake de unificatie van de Turkse rechtspraak [dossier B196]., 1917; 2307; 2 stukken
    - Stukken betreffende de consulaire rechtspraak in de Levant, ingekomen van de gezant te Constantinopel [dossier B196]., 1909-1914; 2308; 1 omslag
    - Stukken betreffende het gebruik van Egyptische gevangenissen door de consulaire rechtbanken [dossier B196]., 1909-1912; 2309; 1 omslag
    - Besluit van de Franse Hoge Commissaris in Syrië en Libanon regelende het appèl in handelsgeschillen aldaar, met aanbiedingsbrief van de gezant te Constantinopel [dossier B196]., 1922; 2310; 2 stukken
    - Stukken betreffende de behandeling door de gemengde rechtbank te Alexandrië van een klacht van Ahmed Mustapha tegen de Nederlandse consul te Alexandrië, L. Stiénon [dossier B196]., 1914-1917; 2311; 1 omslag
    - Stukken betreffende een geschil tussen A. van Beusekom en de firma Simmons en Van Beusekom te Beyrouth en de berechting daarvan door de consulaire rechtbank te Beyrouth [dossier B196]., 1922-1924; 2312; 1 omslag
    - Brief met bijlage van de diplomatiek-agent te Caïro inzake de voorlopige verlenging van de exceptionele jurisdicties [dossier B196]., 1915; 2313; 2 stukken
    - Stukken betreffende behandeling van de moord op twee studenten uit Nederlands-Indië aan de El-Azhar universiteit te Caïro door de consulaire rechtbank te Caïro en betreffende de eventuele uitzetting uit Caïro van drie andere Nederlands-Indische studenten [dossier B196]., 1916; 2314; 1 omslag
    - Stukken betreffende de opheffing van het Hof van Appèl te Constantinopel, met retroacta [dossier B196]., 1868-1886; 2315; 1 omslag
    - Stukken betreffende de omslag van de kosten van de drogmans vergaderingen te Constantinopel [dossier B196]., 1910-1912; 2316; 1 omslag
    - Stukken betreffende de behandeling door het Hof van Cassatie te Constantinopel van een geschil tussen C.R. Merkus en A. Kayet over een pand te Jeruzalem [dossier B196]., 1915; 2317; 1 omslag
    - Stukken betreffende het faillissement van het Perzisch handelshuis Mirza Abdul Rahim Tabrizi te Teheran en Constantinopel [dossier B196]., 1910-1911; 2318; 1 omslag
    - Stukken betreffende de rechtsgeldigheid van de op 1 februari 1912 door de Nederlandse consul te Djeddah vastgestelde politieverordening op de passenaanbieding [dossier B196]., 1926-1940; 2319; 1 omslag
    - Stukken betreffende de afschaffing van de capitulaties door de Turkse regering, en betreffende de onderhandelingen op de conferentie van Lausanne [dossier B196 Cap]., 1914-1923; 2320-2323; 2 pakken, 2 omslagen
      Zie ook inv.nr. 2943.
      - 1914-1917, 2320
      - 1918-1921, 2321
      - 1922, 1 pak, 2322
      - 1922 - 1923, 1 pak, 2323
    - Stukken betreffende de conferentie van Lausanne inzake de toekomstige rechtspositie van vreemdelingen en de consulaire rechtspraak in Turkije na het beëindigen van de oude capitulaties [dossier B196 Cap]., 1921-1923; 2324; 1 pak
    - Rapporten en verslagen met bijlagen van de consul te Lausanne inzake de aldaar gehouden conferentie [dossier B196 Cap]., 1922-1923; 2325; 1 pak
    - Verdrag van Lausanne, met correspondentie inzake de verspreiding daarvan [dossier B196 Cap]., 1923; 2326; 1 pak
    - Verslagen van vergaderingen van de tweede sub-commissie van de 'Commission du Régime des Etrangers en Turquie' van de 'Conference de Lausanne sur les affaires du Proche-Orient,' drukwerk [dossier B196 Cap]., 1922; 2327
    - Verslagen van vergaderingen van de eerste sub-commissie van de 'Commission du Régime des Etrangers et des Minorités en Turquie' van de 'Conference de Lausanne sur les affaires du Proche-Orient', drukwerk [dossier B196 Cap]., 1922; 2328; 1 omslag
    - Verslagen van vergaderingen van de tweede sub-commissie van de 'Commission du Régime des Etrangers et des Minorités en Turquie' van de 'Conference de Lausanne sur les affaires du Proche-Orient', drukwerk [dossier B196 Cap]., 1922; 2329; 1 omslag
    - Stukken betreffende de benoeming van juristen, afkomstig uit in de Eerste Wereldoorlog neutrale staten, bij internationale rechtbanken in Turkije krachtens het verdrag van Lausanne [dossier B196 Cap]., 1923; 2330; 1 omslag
    - Brieven van de gezant te Constantinopel inzake hervormingen in Turkije op juridisch gebied, rakende de consulaire rechtsmacht en voortkomend uit de conferentie van Lausanne [dossier B196]., 1926-1933; 2331; 1 omslag
    - Stukken betreffende de samenstelling van de consulaire rechtbank te Smyrna [dossier B196]., 1910-1918; 2332; 1 omslag
    - Stukken betreffende de heffing van gelden bij Nederlandse onderdanen, bestemd voor sanitaire doeleinden, door de consul te Smyrna [dossier B196]., 1919-1920; 2333; 1 omslag
    - Stukken betreffende de behandeling door de consulaire rechtbank te Smyrna van de zaak tegen Raphael de Ciaves [dossier B196]., 1919-1920; 2334; 1 omslag
    - Stukken betreffende de behandeling van een echtscheidingsprocedure door een Turkse rechtbank in plaats van door de consulaire rechtbank te Smyrna [dossier B196]., 1925; 2335; 1 omslag
    - Stukken betreffende tussen Polen en Turkije gesloten verdragen [dossier B196 Cap]., 1923; 2336; 1 omslag
    - Stukken betreffende adviezen van Nederlandse bestuurlijke instanties inzake het met Turkije gesloten vestigingsverdrag [dossier 196 Cap]., 1929-1934; 2337; 1 omslag
    - Stukken betreffende de voorbereiding en totstandkoming van het op 13 juni 1929 gesloten vestigingsverdrag tussen Nederland en Turkije [dossier 196 Cap]., 1923-1936; 2338-2339; 2 pakken
      - 1923-1927, 2338
      - 1927-1936, 2339
    - Stukken betreffende de positie van de tolken verbonden aan het Nederlandse gezantschap te Constantinopel, na afschaffing door de Turkse regering van de capitulaties [dossier B196 Cap]., 1915-1918; 2340; 1 omslag
    - Stukken betreffende de waarneming van de Oostenrijkse belangen door de Nederlandse gezant te Constantinopel in verband met een erfrechtkwestie [dossier B196]., 1922-1923; 2341; 1 omslag
    - Stukken betreffende de protectie van Russische belangen door de Nederlandse legatie te Constantinopel [dossier B196]., 1920-1921; 2342; 1 omslag
    - Stukken betreffende de bescherming van Zwitserse onderdanen en Zwitserse belangen door de Nederlandse diplomatieke en consulaire vertegenwoordigers in Turkije [dossier B196]., 1917-1923; 2343; 1 omslag
  - B-dossier 198, consulaire burgerlijke stand, 1.4
    - Periode 1873-1918, 1.4.1
      - Verzending van blanco en gebruikte registers van de burgerlijke stand, 1.4.1.1
        - Overzichten, over de jaren 1877-1910., 1878-1910; 2344-2351
          - Staten van van de consulaire posten terugontvangen gebruikte registers en negatieve verklaringen over de jaren 1877-1899, 2344
          - Staten van aan de consulaire posten toegezonden blanco registers van de burgerlijke stand voor de jaren 1891-1906, 2345
          - Staten van van de consulaire posten terugontvangen gebruikte registers en negatieve verklaringen over de jaren 1890-1905, 2346
            Staat over 1892 ontbreekt.
          - Staten van terugontvangen gebruikte registers en negatieve verklaringen over 1905 en van toegezonden blanco registers voor 1906, 2347
          - Staten van terugontvangen gebruikte registers en negatieve verklaringen over 1906 en van toegezonden blanco registers voor 1907, 2348
          - Staten van terugontvangen gebruikte registers en negatieve verklaringen over 1907 en van toegezonden blanco registers voor 1908, 2349
          - Staten van terugontvangen gebruikte registers en negatieve verklaringen over 1908 en van toegezonden blanco registers voor 1909, 2350
          - Staten van toegezonden blanco registers voor 1910, 2351
        - Consulaatsdossiers, per waarmerkingsressort geordend, over de jaren 1873-1889., 1874-1890; 2352-2443
          - Waarmerkingsressort Bern Stukken betreffende het waarmerkingsressort Bern: Bern, Genève en Zürich, 1873 - 1874, 2352
          - Waarmerkingsressort Berlijn, ---
            Stukken betreffende de consulaten te Brake, Hoeksiel en Varel zijn niet aangetroffen.
          - Stukken betreffende het waarmerkingsressort Constantinopel, 2353-2372
            - Waarmerkingsressort Constantinopel, 1873 - 1889, 2353
            - Aden, 1877 - 1889, 2354
            - Alexandrië, 1873 - 1889, 2355
            - Bengasi, 1873 - 1889, 2356
            - Beyrouth, 1873 - 1889, 2357
            - Braïla, 1873 - 1890, 2358
            - Boekarest, 1873 - 1890, 2359
            - Caïro, 1873 - 1889, 2360
            - Constantinopel, 1873 - 1889, 2361
            - Cyprus (Larnaca), 1873 - 1880, 2362
            - Djeddah, 1873 - 1889, 2363
            - Galatz, 1873 - 1890, 2364
            - Port Said, 1877 - 1889, 2365
            - Rhodus, 1873 - 1889, 2366
            - Roustchouk, 1873 - 1883, 2367
            - Salonika, 1873 - 1889, 2368
            - Smyrna, 1873 - 1889, 2369
            - Suez, 1878 - 1889, 2370
            - Trébizonde, 1873 - 1888, 2371
            - Tripoli, 1873 - 1889, 2372
          - Stukken betreffende het waarmerkingsressort Madrid-Lissabon: Lissabon, 1873 - 1889, 2373
          - Stukken betreffende het waarmerkingsressort Sint Petersburg, 2374-2382
            - Waarmerkingsressort Sint Petersburg, 1873 - 1889, 2374
            - Archangel, 1873 - 1889, 2375
            - Helsingsfors, 1876 - 1889, 2376
            - Moskou, 1877 - 1889, 2377
            - Narva, 1876 - 1889, 2378
            - Odessa, 1873 - 1889, 2379
            - Pernau, 1873 - 1889, 2380
            - Riga, 1877 - 1889, 2381
            - St. Petersburg, 1873 - 1889, 2382
          - Stukken betreffende het waarmerkingsressort Yokohama, 2383-2386
            - Waarmerkingsressort Yokohama, 1873 - 1889, 2383
            - Hiogo-Osaca, 1873 - 1889, 2384
            - Nagasaki, 1873 - 1889, 2385
            - Yokohama, 1873 - 1889, 2386
            - Osaca, opgeheven in 1872, ---
              Geen stukken aangetroffen.
            - Bangkok, 2399
            - Honolulu, 2409
            - Melbourne, 2441
            - Shanghai, 2394
          - Stukken betreffende het waarmerkingsressort Shanghai, 2387-2398
            - Waarmerkingsressort Shanghai, 1877 - 1889, 2387
            - Amoy, 1877 - 1889, 2388
            - Canton, 1877 - 1889, 2389
            - Chefoo, 1877 - 1889, 2390
            - Foochow, 1877 - 1889, 2391
            - Newchwang, 1877 - 1889, 2392
            - Ningpo, 1877 - 1889, 2393
            - Shanghai, 1873 - 1889, 2394
            - Swatow, 1877 - 1889, 2395
            - Taiwanfoo (en Takao), 1877 - 1889, 2396
            - Tamsui (en Keelung), 1877 - 1889, 2397
            - Tientsin, 1877 - 1889, 2398
          - Stukken betreffende het waarmerkingsressort Singapore, 2399-2400
            - Bangkok, 1876 - 1889, 2399
            - Singapore [onbevoegd], 1885 - 1886, 2400
          - Stukken betreffende het waarmerkingsressort Washington, 2401-2418
            - Waarmerkingsressort Washington, 1873 - 1889, 2401
            - Baltimore, 1873 - 1889, 2402
            - Boston, 1873 - 1889, 2403
            - Caracas, 1873 - 1875, 2404
            - Charleston, 1877 - 1889, 2405
            - Chicago, 1873 - 1889, 2406
            - Cincinnati, 1873 - 1889, 2407
            - Galveston, 1873 - 1889, 2408
            - Honolulu, 1874 - 1879, 2409
            - Key West [onbezet], ---
            - Mobile, 1873 - 1884, 2410
            - New Orleans, 1873 - 1889, 2411
            - New York, 1873 - 1889, 2412
            - Norfolk, 1877 - 1889, 2413
            - Philadelphia, 1873 - 1889, 2414
            - San Francisco, 1873 - 1889, 2415
            - Savannah, 1873 - 1889, 2416
            - St. Louis, 1873 - 1889, 2417
            - Washington D.C, 1873 - 1889, 2418
          - Stukken betreffende het waarmerkingsressort Caracas, 2419-2424
            - Buenos Aires, 1873 - 1889, 2419
            - Havana, 1874 - 1878, 2420
            - Lima, 1874 - 1889, 2421
            - Montevideo, 1873 - 1889, 2422
            - Port-au-Prince, 1883 - 1889, 2423
            - Sante Domingo, 1889, 2424
              Stukken betreffende de consulaten Cardenas, Cienfuegos, Kingston, La Paz, Porto Rico (San Juan), Sagua la Grande, Santiago de Cuba, St. Kitts en St. Thomas werden niet aangetroffen.
          - Stukken betreffende het waarmerkingsressort Rio de Janeiro, 2425-2439
            - Waarmerkingsressort Rio de Janeiro, 1879 - 1889, 2425
            - Aracaju, 1879 - 1889, 2426
            - Bahia, 1879 - 1889, 2427
            - Ceara, 1879 - 1889, 2428
            - Desterro, 1879 - 1889, 2429
            - Maceio, 1879 - 1884, 2430
            - Maranhaô, 1879 - 1889, 2431
            - Para, 1879 - 1889, 2432
            - Parahyba, 1879 - 1889, 2433